【裁判字號】    97,易,1068
【裁判日期】    970717
【裁判案由】    竊盜
【裁判全文】
臺灣彰化地方法院刑事判決              97年度易字第1068號
公  訴  人  台灣彰化地方法院檢察署檢察官
被      告  乙○○
                    （另案於台灣彰化監獄彰化分監執行中）
            丙○○
上列被告因竊盜案件，經檢察官提起公訴（97年度偵字第3311號
、第3537號、第3686號），本院依簡式審判程序判決如下：
    主  文
乙○○所犯如附表一、二所示之罪，各處如附表一、二所示之刑
。應執行有期徒刑壹年捌月。
丙○○所犯如附表二所示之罪，各處如附表二所示之刑。應執行
有期徒刑陸月，如易科罰金，以新台幣壹仟元折算壹日。緩刑參
年。
    事  實
一、乙○○前因施用毒品案件，經台灣台中地方法院以95年度易
    字第3858號判決判處有期徒刑8月確定，嗣經法院裁定減刑
    為有期徒刑4月，於96年10月4日執行完畢。詎猶不知悔改，
    意圖為自己不法之所有，在附表一所示之時間、地點，竊取
    附表一所示之財物，另與丙○○共同基於意圖為自己不法所
    有之犯意聯絡，在附表二所示之時間、地點，竊取附表二所
    示之財物，得手後變賣一空。嗣為警依路口監視影像循線查
    獲。
二、案經丁○○訴由彰化縣警察局北斗分局移送台灣彰化地方法
    院檢察署檢察官偵查起訴。
    理  由
一、本件被告乙○○、丙○○所涉係死刑、無期徒刑、最輕本刑
    為3年以上有期徒刑或高等法院管轄第一審案件以外之罪，
    並於本院行準備程序時就被訴事實為有罪之陳述，本院合議
    庭依刑事訴訟法第273條之1第1項規定，裁定改由受命法官
    獨任行簡式審判程序，先予敘明。
二、上揭事實，業據被告乙○○、丙○○於本院審理時坦承不諱
    ，核與證人即被害人丁○○、甲○○、證人即資源回收業者
    許曉讚、洪有來於警詢時證述情節相符，復有監視器翻拍照
    片19紙、現場照片14紙、彰化縣警察局北斗分局扣押物品清
    冊、贓物認領保管單、車籍資料附卷可參。本件事證明確，
    被告犯行均堪認定。
三、核被告2人所為，均係犯刑法第320條第1項之竊盜罪。被告
    2人間，就附表二所載之竊盜犯行，有犯意聯絡及行為分擔
    ，為共同正犯。被告乙○○所犯6次竊盜罪間，被告丙○○
    所犯2次竊盜罪間，犯意各別，行為互殊，應分論併罰。被
    告乙○○有如事實欄所載之犯罪科刑執行情形，有台灣高等
    法院被告前案紀錄表在卷可按，其受有期徒刑之執行完畢後
    ，5年以內故意再犯本件有期徒刑以上之罪，為累犯，各依
    刑法第47條第1項之規定加重其刑。爰審酌被告乙○○前有
    多次施用毒品、竊盜前科，素行不佳，本件共竊盜6次，其
    中5次竊取同一被害人丁○○之物，使丁○○所受損害非輕
    ，另被告丙○○前因施用毒品案件，經送執行觀察、勒戒，
    復有竊盜之前科，經法院判處拘役50日，素行並非良好，惟
    事後已與被害人丁○○和解，賠償被害人新台幣2萬元，有
    彰化縣北斗鎮調解委員會調解書在卷可憑，可認有悔改之意
    等一切情狀，分別量處如主文所示之刑，暨定應執行之刑，
    被告丙○○部分並諭知易科罰金之折算標準。末查，被告丙○○前未因故意犯罪受有期徒刑以上刑之宣告，有台灣高等
    法院被告前案紀錄表存卷可參，經此司法偵審程序後，當知
    所警惕，本院認其所受宣告之刑，以暫不執行為適當，爰諭
    知被告緩刑3年，以勵自新，並觀後效。
據上論斷，依刑事訴訟法第273條之1第1項、第299條第1項前段
，刑法第28條、第320條第1項、第41條第1項前段、第2項、第47
條第1項、第51條第5款、第74條第1項第1款，刑法施行法第1條
之1，判決如主文。
本案經檢察官蔡明達到庭執行職務
中    華    民    國    97    年    7     月    17    日
                  刑事第六庭    法      官  林欣苑
以上正本證明與原本無異。
如不服本判決，應於判決送達後10日內，向本院提出上訴書狀，
上訴書狀應「敘述具體上訴理由」，並按他造當事人之人數附繕
本。「切勿逕送上級法院」。
告訴人或被害人對於判決如有不服具備理由請求檢察官上訴者，
其上訴期間之計算係以檢察官收受判決正本之日期為準。
中    華    民    國    97    年    7     月    17    日
                                書  記  官  楊筱惠
附錄本案論罪科刑法條全文：
中華民國刑法第320條
（普通竊盜罪、竊佔罪）
意圖為自己或第三人不法之所有，而竊取他人之動產者，為竊盜
罪，處 5年以下有期徒刑、拘役或5百元以下罰金。
意圖為自己或第三人不法之利益，而竊佔他人之不動產者，依前
項之規定處斷。
前二項之未遂犯罰之。
附表一
┌──┬────┬────┬────┬───┬────┬─────┐
│編號│犯罪時間│犯罪地點│犯罪方法│被害人│失竊物品│罪名及刑度│
│    │        │        │        │      │        │          │
│    │        │        │        │      │        │          │
├──┼────┼────┼────┼───┼────┼─────┤
│1   │97年3月 │彰化縣北│徒手    │丁○○│鐵製錏管│乙○○竊盜│
│    │11日凌晨│斗鎮斗苑│        │      │1批（價 │，累犯，處│
│    │5時許   │路2段427│        │      │值約新台│有期徒刑參│
│    │        │號旁    │        │      │幣〈下同│月。      │
│    │        │        │        │      │〉5千元 │          │
│    │        │        │        │      │）      │          │
├──┼────┼────┼────┼───┼────┼─────┤
│2   │97年3月 │同上    │徒手    │丁○○│鐵製錏管│乙○○竊盜│
│    │11日凌晨│        │        │      │1批（價 │，累犯，處│
│    │5時30分 │        │        │      │值約5千 │有期徒刑參│
│    │許      │        │        │      │元）    │月。      │
├──┼────┼────┼────┼───┼────┼─────┤
│3   │97年3月 │同上    │徒手    │丁○○│鐵製錏管│乙○○竊盜│
│    │12日6時 │        │        │      │1批（價 │，累犯，處│
│    │許      │        │        │      │值約1萬 │有期徒刑肆│
│    │        │        │        │      │元）    │月。      │
├──┼────┼────┼────┼───┼────┼─────┤
│4   │97年3月 │彰化縣北│徒手    │甲○○│車用電池│乙○○竊盜│
│    │16日凌晨│斗鎮武英│        │      │1個（價 │，累犯，處│
│    │4時25分 │巷12號前│        │      │值2,800 │有期徒刑參│
│    │許      │        │        │      │元）    │月。      │
└──┴────┴────┴────┴───┴────┴─────┘
附表二
┌──┬────┬────┬────┬───┬────┬─────┐
│編號│犯罪時間│犯罪地點│犯罪方法│被害人│失竊物品│罪名及刑度│
│    │        │        │        │      │        │          │
│    │        │        │        │      │        │          │
├──┼────┼────┼────┼───┼────┼─────┤
│1   │97年3日 │彰化縣北│徒手    │丁○○│鐵製錏管│乙○○共同│
│    │6日16時 │斗鎮斗苑│        │      │1批（價 │竊盜，累犯│
│    │許      │路2段427│        │      │值約1萬 │，處有期徒│
│    │        │號旁    │        │      │元）    │刑肆月。  │
│    │        │        │        │      │        │丙○○共同│
│    │        │        │        │      │        │竊盜，處有│
│    │        │        │        │      │        │期徒刑參月│
│    │        │        │        │      │        │，如易科罰│
│    │        │        │        │      │        │金，以新台│
│    │        │        │        │      │        │幣壹仟元折│
│    │        │        │        │      │        │算壹日。  │
├──┼────┼────┼────┼───┼────┼─────┤
│2   │97年3月 │彰化縣北│徒手    │丁○○│鐵製錏管│乙○○共同│
│    │17日凌晨│斗鎮斗苑│        │      │1批、農 │竊盜，累犯│
│    │5時許   │路2段427│        │      │機器具1 │，處有期徒│
│    │        │號旁    │        │      │組、抽水│刑伍月。  │
│    │        │        │        │      │馬達1個 │丙○○共同│
│    │        │        │        │      │（價值共│竊盜，處有│
│    │        │        │        │      │約4萬2千│期徒刑肆月│
│    │        │        │        │      │元）    │，如易科罰│
│    │        │        │        │      │        │金，以新台│
│    │        │        │        │      │        │幣壹仟元折│
│    │        │        │        │      │        │算壹日。  │
└──┴────┴────┴────┴───┴────┴─────┘


司法院資訊處製作；財團法人民間司法改革基金會備份。
